【裁判字號】    97,訴緝,453
【裁判日期】    971119
【裁判案由】    違反槍砲彈藥刀械管制條例
【裁判全文】
臺灣臺中地方法院刑事判決  97年度訴緝字第453號
公  訴  人  臺灣臺中地方法院檢察署檢察官
被      告  乙○○
                    （另案在臺灣臺中監獄執行）
選任辯護人  吳憲明律師
上列被告因違反槍砲彈藥刀械管制條例案件，經檢察官提起公訴
(96年度偵字第13829號），本院判決如下：
    主    文
乙○○未經許可，寄藏可發射子彈具有殺傷力之改造手槍，處有
期徒刑年貳月，併科罰金新臺幣拾萬元，罰金部分如易服勞役
，以新臺幣貳仟元折算壹日；扣案之改造手槍壹枝（槍枝管制編
號：0000000000，含彈匣壹個）及報紙壹張，均沒收
。又未經許可，寄藏手槍之主要組成零件，處有期徒刑捌月，併
科罰金新臺幣肆萬元，罰金部分如易服勞役，以新臺幣貳仟元折
算壹日；扣案之制式半自動手槍彈匣壹個，沒收之。應執行有期
徒刑年陸月，併科罰金新臺幣拾貳萬元，罰金部分如易服勞役
，以新臺幣貳仟元折算壹日；扣案之改造手槍壹枝（槍枝管制編
號：0000000000，含彈匣壹個）、報紙壹張及制式半
自動彈匣壹個，均沒收。
    犯罪事實
一、乙○○明知具有殺傷力之各類手槍及其主要組成零件，非經
    中央主管機關許可，不得持有、寄藏，且姓名年籍不詳綽號
    「阿吉」之成年友人所交付之物，係由仿ＦＮ廠１９１０型
    半自動手槍製造之槍枝，換裝土造金屬槍管而成，擊發功能
    正常，可供擊發適用子彈使用，而具殺傷力之改造手槍一枝
    （槍枝管制編號：0000000000，含彈匣一個），
    竟未經許可，而基於寄藏具殺傷力之改造手槍之犯意，於民
    國九十二、九十三年間之某日，在不詳地點，自綽號「阿吉
    」之成年友人處收受持有上開改造手槍（含彈匣）一枝，並
    用自己所有之報紙一張，加以包裝後，寄藏在臺中市○○區
    ○○街二九一之四號四樓自己之房間內，自斯時起，非法寄
    藏上開改造手槍一枝。之後，仍不知警惕，雖未經許可，猶
    另起寄藏手槍主要組成零件之犯意，於九十六年五月中旬某
    日二十一時許，在臺中市○○路與大雅路口附近，受姓名年
    籍不詳綽號「阿宏」之成年男子之請託，允諾暫時代為保管
    置於黑色背包（未扣案）中屬於手槍主要組成零件之制式半
    自動手槍彈匣一個（該背包內另有非屬手槍主要組成零件之
    尼龍槍套二個、擦槍工具一包、置彈木盒一個），並藏放在
    自己之上址房間內，而自斯時起，非法寄藏屬於手槍主要組
    成零件之制式半自動手槍彈匣一個。嗣於九十六年五月二十
    九日上午九時二十分許，經警持本院核發之搜索票前往乙○
    ○之上址房間執行搜索，當場查獲乙○○，並扣得上開改造
    手槍一枝（槍枝管制編號：0000000000，含彈匣
    一個）、包裝該改造手槍之報紙一張、制式半自動手槍彈匣
    一個、不具殺傷力之直徑８ｍｍ改造子彈三顆、銅製彈頭六
    顆、尼龍槍套二個、擦槍工具一包、置彈木盒一個等物。
二、案經臺中市警察局第二分局報告臺灣臺中地方法院檢察署檢
    察官偵查起訴。
    理    由
一、按被告以外之人於審判外之陳述，雖不符刑事訴訟法第一百
    五十九條之一至第一百五十九條之四之規定，而經當事人於
    審判程序同意作為證據，法院審酌該言詞陳述或書面陳述作
    成時之情況，認為適當者，亦得為證據。當事人、代理人或
    辯護人於法院調查證據時，知有第一百五十九條第一項不得
    為證據之情形，而未於言詞辯論終結前聲明異議者，視為有
    前項之同意。刑事訴訟法第一百五十九條之五定有明文。查
    被告乙○○原本之選任辯護人許錫津律師於本院準備程序時
    ，對於本案偵查卷內之人證、書證，均同意有證據能力，得
    採為本案之證據，被告對此亦未表示任何反對之意見，被告
    之後委任之選任辯護人吳憲明律師，迄至本案言詞辯論終結
    前，對於卷內之人證、書證，亦未聲明異議，有本院準備程
    序筆錄及審判筆錄在卷可考，另經本院審酌卷內各該人員陳
    述時之情狀，均查無被違法取供或非出於自由意志之情形，
    相關書證亦查無違法取證或造假虛捏之情事，以之作為本案
    之證據，皆屬適當，依前揭規定，本案所有卷內之人證、書
    證均得為本案之證據，合先敘明。
二、上開犯罪事實，業據被告於警詢及偵查中供承不諱，復於本
    院審理時為認罪之陳述，並有臺中市警察局第二分局搜索扣
    押筆錄暨扣押物品目錄表、照片附卷可稽，及扣案之上開改
    造手槍一枝（槍枝管制編號：0000000000，含彈
    匣一個）、包裝該改造手槍之報紙一張、制式半自動手槍彈
    匣一個、直徑８ｍｍ改造子彈三顆、銅製彈頭六顆、尼龍槍
    套二個、擦槍工具一包、置彈木盒一個足資佐憑。而扣案之
    上開改造手槍一枝（槍枝管制編號：0000000000
    ，含彈匣一個），經送請內政部警政署刑事警察局鑑定結果
    ，認係改造手槍，由仿ＦＮ廠１９１０型半自動手槍製造之
    槍枝，換裝土造金屬槍管而成，擊發功能正常，可供擊發適
    用子彈使用，研判具殺傷力等情，有該局九十六年七月二日
    刑鑑字第０９６００９０６３５號槍彈鑑定書、九十六年十
    一月二十六日刑鑑字第０９６０１７２８０６號函（本院九
    十六年度訴字第二七三０號刑事案卷第四七頁）存卷可查。
    另扣案之制式半自動手槍彈匣一個，經送請該局鑑定結果，
    認係制式半自動手槍彈匣等情，亦有該局九十六年七月三十
    日刑鑑字第０９６０１１２２４０號槍彈鑑定書在卷可佐。
    據上，足徵被告之自白，確與事實相符，堪予採信。從而，
    本件事證明確，被告上開犯行，洵堪認定。
三、按槍砲彈藥刀械管制條例第八條第四項、第十二條第四項，
    係將持有與寄藏為分別之處罰規定，而寄藏與持有，均係將
    物置於自己實力支配之下，僅寄藏必先有他人之持有行為，
    而後始為之受寄代藏而已，故寄藏之受人委託代為保管，其
    保管之本身，亦屬持有，不過，此之持有係受寄之當然結果
    ，雖不應另就持有予以論罪。然未經許可無故持有槍枝、子
    彈，其持有之繼續，為行為之繼續，亦即一經持有該槍彈，
    罪即成立，但其完結須繼續至持有行為終了時為止。則包括
    持有之寄藏該槍彈行為，自亦為行為之繼續，其犯罪之完結
    須繼續至寄藏行為終了時為止（最高法院八十八年度台上字
    第七六一號裁判可資參照）。查本案被告於九十二、九十三
    年間之某日，自綽號「阿吉」之成年友人處收受扣案之改造
    手槍一枝（槍枝管制編號：0000000000，含彈匣
    一個），並予寄藏後，刑法雖於九十四年二月二日修正公布
    ，並自九十五年七月一日施行，槍砲彈藥刀械管制條例亦於
    九十四年一月二十六日修正公布並自九十四年一月二十八日
    施行，但被告非法寄藏上開改造手槍之行為繼續至九十六年
    五月二十九日，其寄藏行為之終了既在刑法、槍砲彈藥刀械
    管制條例修正公布施行後，自無行為後法律變更可言，應逕
    適用修正後之刑法、槍砲彈藥刀械管制條例規定論處，而無
    新舊法比較適用之問題，合先敘明。是核：
（一）被告寄藏扣案之改造手槍一枝（槍枝管制編號：0000
      000000，含彈匣一個）部分，係犯槍砲彈藥刀械管
      制條例第八條第四項之未經許可，寄藏可發射子彈具有殺
      傷力之改造手槍罪（起訴書雖於論罪法條欄誤載為槍砲彈
      藥刀械管制條例第七條第四項之持有手槍罪，但業經公訴
      檢察官於九十七年十月二十九日言詞辯論之論告時，當庭
      更正，附此敘明，參本院九十七年度訴緝字第四五三號刑
      事卷第四五頁）。被告持有上開扣案改造手槍一枝之行為
      ，係受寄之當然結果，不另就持有予以論罪。
（二）另按制式手槍彈匣為槍砲彈藥刀械管制條例第四條第二項
      、第三項所指之槍砲主要組成零件，有內政部八十六年十
      一月二十四日（八十六）台內警字第８６７０６８３號公
      告可資參佐。是核被告寄藏手槍主要組成零件即扣案之制
      式半自動手槍彈匣一個部分，則係犯槍砲彈藥刀械管制條
      例第十三條第四項之未經許可，寄藏手槍之主要組成零件
      罪。被告持有扣案之制式半自動手槍彈匣一個，係受寄之
      當然結果，不另就持有予以論罪。
（三）被告上開二罪，犯意各別，行為互殊，應分論併罰。
（四）爰審酌被告前於九十二年間因違反槍砲彈藥刀械管制條例
      案件，經本院以九十二年度訴字第二八一八號判處有期徒
      刑一年四月，併科罰金新臺幣一十萬元，如易服勞役，以
      銀元三百元折算一日，緩刑五年確定，有臺灣高等法院被
      告前案紀錄表可按，竟不知悔改，於前開緩刑期間，再次
      違犯上揭寄藏改造手槍及手槍主要組成零件之犯行，誠屬
      可議，但寄藏之緣由均僅是單純代友人保管槍枝或手槍主
      要組成零件，犯罪之動機單純，但所寄藏之物，對社會治
      安存有潛在之危險，犯罪之手段非若一般持有槍砲彈藥用
      以暴力犯罪之兇殘，亦非以加害良善為目的，其寄藏之改
      造手槍只有一枝，寄藏之手槍主要組成零件亦只有制式半
      自動手槍彈匣一個，數量不多，且寄藏期間均藏放在自己
      住處房間內，未曾持以使用或造成公眾或他人之現實惡害
      ，所生損害尚微，犯罪情節並非重大，犯後復能始終坦認
      犯行，態度良好等一切情狀，分別量處如主文所示之刑，
      並就併科罰金部分，均諭知易服勞役之折算標準，暨定應
      執行刑，及就併科罰金部分諭知易服勞役之折算標準，以
      示懲儆。
四、沒收之宣告：
（一）扣案之改造手槍一枝（槍枝管制編號：00000000
      00，含彈匣一個）係違禁物；扣案之報紙一張，則係被
      告所有並供其包裝此扣案改造手槍所使用之物，應分別依
      刑法第三十八條第一項第一款、第二款之規定，在被告寄
      藏可發射子彈具有殺傷力之改造手槍罪之宣告刑項下，諭
      知沒收。
（二）扣案之制式半自動手槍彈匣一個，係違禁物，應依刑法第
      三十八條第一項第一款之規定，在被告寄藏手槍主要組成
      零件罪之宣告刑項下，諭知沒收。
（三）被告為警查獲時，雖另扣得直徑８ｍｍ之改造子彈三顆，
      但經送請內政部警政署刑事警察局鑑定結果，認：其中
      二顆係改造子彈，採樣一顆，無法擊發，認不具殺傷力；
      另一顆認係由土造金屬彈殼及直徑８．０ｍｍ金屬彈頭
      組合而成，經拆解檢視，內不具底火、火藥，認不具殺傷
      力等情，有該局九十六年七月二日刑鑑字第０９６００９
      ０６３５號槍彈鑑定書可參，與另查扣之銅製彈頭六顆、
      尼龍槍套二個、擦槍工具一包、置彈木盒一個、門號00
      00000000（序號00000000000000
      0）之Ｓａｍｓｕｎｇ行動電話一支，均非屬違禁物，亦
      非被告所有供其違犯寄藏扣案改造手槍、制式半自動彈匣
      等犯行所用之物，核與刑法第三十八條沒收之要件不合，
      爰不諭知沒收。至於扣案之第三級毒品Ｋ他命一包，雖係
      毒品危害防制條例所管制之第三級毒品，屬違禁物，但與
      被告本案所犯寄藏改造手槍及制式半自動彈匣之犯罪事實
      無涉，公訴人又未聲請宣告沒收銷燬，爰亦不在本案中宣
      告沒收銷燬，均併此敘明。
據上論斷，應依刑事訴訟法第二百九十九條第一項前段，槍砲彈
藥刀械管制條例第八條第四項、第十三條第四項，刑法第十一條
前段、第四十二條第三項前段、第五十一條第五款、第七款、第
三十八條第一項第一款、第二款，判決如主文。
本案經檢察官甲○○到庭執行職務
中    華    民    國    97    年    11    月    19    日
            刑事第十一庭  審判長法  官  王世華
                                法  官  林慶郎
                                法  官  莊嘉蕙
以上正本證明與原本無異。
如不服本判決應於收受送達後10日內向本院提出上訴書狀，並應
敘述具體理由；其未敘述上訴理由者，應於上訴期間屆滿後20日
內向本院補提理由書（均須按他造當事人之人數附繕本）「切勿
逕送上級法院」。
                                書記官  魏愛玲
中    華    民    國    97    年    11    月    19    日
附錄論罪科刑法條
槍砲彈藥刀械管制條例第8條
未經許可，製造、販賣或運輸鋼筆槍、瓦斯槍、麻醉槍、獵槍、
空氣槍或第四條第一項第一款所定其他可發射金屬或子彈具有殺
傷力之各式槍砲者，處無期徒刑或五年以上有期徒刑，併科新臺
幣一千萬元以下罰金。
未經許可，轉讓、出租或出借前項所列槍枝者，處五年以上有期
徒刑，併科新臺幣一千萬元以下罰金。
意圖供自己或他人犯罪之用，而犯前二項之罪者，處無期徒刑或
七年以上有期徒刑，併科新臺幣一千萬元以下罰金。
未經許可，持有、寄藏或意圖販賣而陳列第一項所列槍枝者，處
三年以上十年以下有期徒刑，併科新臺幣七百萬元以下罰金。
第一項至第三項之未遂犯罰之。
槍砲彈藥刀械管制條例第13條：
未經許可，製造、販賣或運輸槍砲、彈藥之主要組成零件者，處
3年以上10年以下有期徒刑，併科新台幣700萬元以下罰金。
未經許可，轉讓、出租或出借前項零件者，處1年以上7年以下有
期徒刑，併科新台幣500萬元以下罰金。
意圖供自己或他人犯罪之用，而犯前二項之罪者，處5年以上有
期徒刑，併科新台幣1千萬元以下罰金。
未經許可，持有、寄藏或意圖販賣而陳列第1項所列零件者，第6
月以上5年以下有期徒刑，併科新台幣300萬元以下罰金。
第1項至第3項之未遂犯罰之。


司法院資訊處製作；財團法人民間司法改革基金會備份。
